# 外币报表折算的实际案例

提问人：jackiechen8623 时间：2017-05-09 14:19:09
背景： 1 、项目组正在进行被审计单位A公司 2016 年度审计； 2 、被审计单位A公司 2014 年在利比亚国成立一子公司B公司，其主要经营活动采用美元进行； 3 、 2016 年 1 月 1 日前，境外子公司B公司以人民币作为记账本位币，其不符合准则要求； 4 、对于 2016 年度合并报表期末，项目组将B公司报表改为外币报表进行合并；
问题： 对于 2016 年度合并报表期初数据，B公司报表如何从人民币报表改为外币报表进行合并？
项目组目前处理： 处理思路：目前从头重新核算一套完整的外币报表因时间问题可能不太现实，因此打算根据如下思路进行： 1 、对于B公司报表从人民币报表改为外币报表，首先根据当期外币报表折算政策，用上期期末汇率将资产、负债、权益科目进行折算，对利润表科目按去年年度平均汇率进行折算； 2 、根据外币报表折算政策，按标准编制一套外币报表。
项目组思路是否正确，是否必须从头编制一套外币报表。

回答人：chenyiwei
对于此类历史上用错记帐本位币，如何更正的情形，还是要首先区分期初资产、负债中的货币性项目和非货币性项目。对于货币性项目可直接按期初汇率折算到美元，美元报表重新折算到人民币的金额与原报表的人民币金额一致（不考虑尾差，下同）；对非货币性项目，则要确定其发生时间，依据发生时的即期汇率折算到美元，美元报表重新折算回人民币时，非货币性项目的金额＝原报表的人民币金额／实际发生日的即期汇率*期初即期汇率。 利润表项目中，除了汇兑损益以外，其他项目的原人民币报表金额需按全年加权平均汇率折算为美元。

提问人：苹果宝贝 007 时间：2017-05-10 11:12:25
请问陈老师：香港子公司成立初期，主要经营活动结算货币为 采购为人民币 销售为美元 企业选择人民币为记账本位币 后来经营活动发生变化：采购、销售均变成美元结算为主，这种情况下 改变记账本位币需要从子公司成立初期开始追溯吗？

回答人：chenyiwei
如果确实是因为经营环境变化导致变更本位币的，则无需进行追溯调整。

提问人：zhs7403 时间：2017-05-10 18:41:00
陈老师，我一直有疑问，如因为经营环境变化导致变更本位币的，准则要求所有科目按照即期汇率，包括权益类。因此不产生报表折算差额。这样是否合理？即权益类是否按照原入账汇率更合适？

回答人：chenyiwei
变更本位币后的报表不是完全没有折算差额。例如某企业原本位币为美元，现变更为人民币，则变更后人民币报表中的前期期末比较数据仍应当与上年度折算后人民币报表一致，即仍有外币折算差额，只是不会再变动。

提问人：zhs7403 时间：2017-05-11 07:43:22
陈老师，外币报表折算写的是期初的比较数字也是以可比当日即期汇率折算所有资产负债和损益项目，因此按说也没有外币报表折算差？

回答人：chenyiwei
不应这样理解。